臺灣桃園地方法院民事裁定
                                       111年度訴字第30號
原      告  朱襄陽  

上列原告與被告張淑晶間請求損害賠償事件，本院裁定如下：
    主  文
本件原告應於本裁定送達翌日起十日內具狀到院，補為陳報：⑴
被告如附件所示行為，侵害原告什麼權利；⑵原告因為被告的行
為而受到什麼損害。並按對造人數提出繕本，如逾期不為補正即
駁回其訴。
    理  由
一、原告之訴，依其所訴之事實，在法律上顯無理由者，法院得
    不經言詞辯論，逕以判決駁回之。但其情形可以補正者，審
    判長應定期間先命補正，民事訴訟法第249條第2項第2款定
    有明文。所謂原告之訴，依其所訴之事實，在法律上顯無理
    由者，係指依原告於訴狀內記載之事實觀之，在法律上顯然
    不能獲得勝訴之判決者而言。若僅因訴狀內不表明證據，致
    不知原告所訴事實是否真實者，即不得謂原告之訴在法律上
    顯無理由（最高法院62年台上字第845號判例要旨參照）。 
二、因故意或過失，不法侵害他人之權利者，負損害賠償責任。
    故意以背於善良風俗之方法，加損害於他人者亦同。民法第
    184條第1項定有明文。又民法第184條第1項前段所稱權利，
    是指私法上的絕對權而言，像是人格權、身分權、物權及智
    慧財產權等。債權雖然也是私法上的權利，但債權僅具相對
    權，不具典型的社會公開性，第三人往往難以知悉，為兼顧
    權利之保護與第三人行動自由之保障，並維護自由市場公平
    競爭之機能，債權之類僅具相對性的權利，並不是民法第18
    4條第1項前段所規定的權利。另損害賠償的基本功能，在填
    補損害，無損害即無賠償，此見民法第213條第1項「負損害
    賠償責任者，除法律另有規定或契約另有訂定外，應回復他
    方損害發生前之原狀」規定甚明。
三、經查，本件原告起訴，主張被告將其民國106年1月9日刑事
    陳報狀上臺灣臺北地方檢察署收文章戳之箭頭小飛機用立可
    白徹底塗掉等如附件所示「民事反訴狀」所載原因事實，並
    援引民法第184條第1項前、後段規定，就其所受新臺幣（下
    同）800萬元之損害當中的151萬元本息請求被告賠償，但沒
    有表明：⑴被告的行為侵害原告什麼權利；⑵原告因為被告的
    行為而受到什麼損害。原告主張的原因事實並不完整，光從
    形式上觀察，就與民法第184條第1項前、後段規定的侵權行
    為構成要件不符，而有依其所訴之事實，在法律上顯無理由
    的情形，本院因此依前開規定，命原告於本裁定送達翌日起
    10日內補正，如逾期不為補正，將駁回原告之訴。
四、依民事訴訟法第249條第2項但書規定，裁定如主文。
中    華    民    國    111   年     1    月    10    日
                  民事第一庭  法  官  孫健智
正本係照原本作成。
本裁定不得抗告。
中　　華　　民　　國　　111 　年　　1 　　月　　11　　日
                              書記官  鄧竹君